# 请教陈版固定资产尾金暂估外币折算

提问人：peak121 时间：2012-01-07 22:54:32
固定资产尾金未开发票企业暂估外币（尾金是按合同一定外币金额计提的，可以确定外币，只是未开发票。），借：固定资产 贷：
应付账款暂估（ 外币） 每个资产负债表日 是否计提汇兑损益 计提是计入财务费用还是调整固定资产原值

回答人：chenyiwei
该笔应付款项属于外币货币性项目，应当在期末进行汇兑损益调整，调整金额计入财务费用。